# 企业应何时确认股权转让收益

提问人：安好 时间：2019-01-15 17:10:03
请教陈版及各位老师，关于企业应何时确认股权转让收益，财会 [2002]18号财政部关于印发《关于执行〈企业会计制度〉和相关会计准则有关问题解答》的通知中的说法是否还可以参考，或者说有没有明显抵触的地方，谢谢！
问：企业应何时确认股权转让收益
答：企业转让股权收益的确认，应采用与转让其他资产相一致的原则，即，以被转让的股权的所有权上的风险和报酬实质上已经转移给购买方，并且相关的经济利益很可能流入企业为标志。在会计实务中，只有当保护相关各方权益的所有条件均能满足时，才能确认股权转让收益。这些条件包括：出售协议已获股东大会（或股东会）批准通过；与购买方已办理必要的财产交接手续；已取得购买价款的大部分（一般应超过 50%）；企业已不能再从所持的股权中获得利益和承担风险等。值得注意的是，如果有关股权转让需要经过国家有关部门批准，则股权转让收益只有在满足上述条件并且取得国家有关部门的批准文件时才能确认。

回答人：chenyiwei
该《问题解答》是《企业会计制度》体系下的文件，理论上执行新准则的企业不应再执行该文件。但其中所述的处理方法与企业会计准则并不矛盾，因此在新准则下实务中仍有一定的参考价值。